臺灣新竹地方法院刑事判決　　　　　　　　　　　　　九十一年度易字第三七四號
　　公　訴　人　臺灣新竹地方法院檢察署檢察官
　　被　　　告　甲○○
右列被告因違反毒品危害防制條例案件，經檢察官提起公訴（九十一年度毒偵字第二
七五號），及移送併辦（九十一年度毒偵字第八七六號），本院判決如左：
    主  文
甲○○連續施用第二級毒品，處有期徒刑拾月。扣案之第二級毒品安非他命毛重拾柒
公克（九十年度安保管字第二二六號）、毛重零點貳公克（九十一年度安保管字第二
八０號），均沒收並銷燬之；扣案之安非他命吸食器壹組（九十一度保管字第一０三
四號），沒收。
    事  實
一、甲○○前因違反毒品危害防治條例案件，經送觀察勒戒後，認無繼續施用毒品之
    傾向，經台灣新竹地方法院檢察署檢察官於民國八十八年三月二十五日以八十八
    年度偵字第二二九二號為不起訴處分確定，復因違反毒品危害防治條例案件，經
    本院以八十八年度毒聲字第二六七八號定送觀察、勒戒後，認有繼續施用毒品之
    傾向，嗣經依本院八十九年度毒聲字第三八三號裁定送強制戒治後，再經依本院
    八十九年度毒聲字第一六四九號裁定停止強制戒治，並將所餘期間付保護管束，
    迄九十年二月九日保護管束期間屆滿未經撤銷保護管束，甲○○前述第二次施用
    毒品犯行，則經本院以八十九年度竹東簡字第一九號判決判處有期徒刑四月確定
    ，嗣依本院九十年度聲字第三九六號裁定免除刑之執行。
二、甲○○仍不知悔改，基於概括犯意，自九十年四月初某日起至九十一年六月二十
    三日上午十時止，以三、四天施用一次之頻率，在新竹縣竹北市縣○○○街四七
    號三樓租屋處等地，以將安非他命置於玻璃球吸食器內點火使其產生煙霧再以口
    鼻吸入之方式，連續施用第二級毒品安非他命多次，嗣分別於九十年四月二十日
    下午五時三十分許、九十一年六月二十五日下午四時許，各在新竹縣竹東鎮○○
    路○段三一號檳榔攤、新竹縣市竹北市縣○○○街四七號三樓租屋處為警查獲，
    並依序扣得第二級毒品安非他命毛重十七公克（九十年度安保管字第二二六號）
    ；第二級毒品安非他命毛重零點二公克（九十一年度安保管字第二八０號）、安
    非他命吸食器一組（九十一度保管字第一０三四號）。
三、案經新竹縣警察局竹東分局報告、新竹市警察局移送台灣新竹地方法院檢察署檢
    察官偵查起訴及移送併辦。
    理  由
一、右揭事實，被告甲○○已於警訊（見九十一年度毒偵字第八七六號卷第六頁）、
    偵查（見九十一年度毒偵字第八七六號卷第二三、二四頁）及本院審理時（見本
    院九十一年七月十六日審理筆錄）坦承不諱，且被告於九十年四月二十日晚上六
    時許、九十一年六月二十六日上午九時許，二次為警查獲時所採之尿液，經送驗
    之結果（尿液檢體編號分別為：七０、Ｅ－五七一），均呈安非他命陽性反應，
    此有尿液檢體姓名代號對照表二份、新竹縣衛生局九十年五月四日出具之竹縣衛
    六字第九００三一四號尿液檢驗單、新竹市衛生局九十一年七月二日出具之不法
    藥物尿液初步篩檢報告書各一紙在卷可稽，復有被告於九十年四月二十日下午五
    時三十分許、九十一年六月二十五日下午四時許，為警查獲時依序扣得之第二級
    毒品安非他命毛重十七公克、毛重零點二公克以及被告坦承為其所有、供其施用
    安非他命之吸食器一組可資佐證。第按甲基安非他命經口服投與後約百分之七十
    於二十四小時內自尿液中排出，約百分之九十於九十六小時內自尿液中排出，甲
    基安非他命之檢出與其投與方式、投與量、個人體質、採尿時間及檢測儀器之精
    密度等諸多因素有關，惟依上述資料推斷，最長不可能超過四日，有行政院衛生
    署藥物食品檢驗局八十一年二月八日（八一）藥檢壹字第００一一五六號函一紙
    在卷可稽。是被告於本院坦承連續施用第二級毒品安非他命，應與事實相符，堪
    予採信。至於被告就九十年四月二十日晚上六時許所採集之尿液，雖否認採尿當
    天或回溯前九十六小時內曾施用第二級毒品安非他命，辯稱係採尿前一星期所施
    用，惟揆之上開行政院衛生署藥物食品檢驗局函文之說明，安非他命約百分之九
    十於九十六小時內自尿液中排出，最長不可能超過四日，足以證明被告於九十年
    四月二十日晚上六時採尿前回溯九十六小時內，確曾施用安非他命，附此敘明。
二、被告前因違反毒品危害防治條例案件，經送觀察勒戒後，認無繼續施用毒品之傾
    向，經台灣新竹地方法院檢察署檢察官於八十八年三月二十五日以八十八年度偵
    字第二二九二號為不起訴處分確定，復因違反毒品危害防治條例案件，經本院以
    八十八年度毒聲字第二六七八號定送觀察、勒戒後，認有繼續施用毒品之傾向，
    嗣經依本院八十九年度毒聲字第三八三號裁定送強制戒治後，再經依本院八十九
    年度毒聲字第一六四九號裁定停止強制戒治，並將所餘期間付保護管束，迄九十
    年二月九日保護管束期間屆滿未經撤銷保護管束，甲○○前述第二次施用毒品犯
    行，則經本院以八十九年度竹東簡字第一九號判決判處有期徒刑四月確定，嗣依
    本院九十年度聲字第三九六號裁定免除刑之執行，此有台灣新竹地方法院檢察署
    刑案資料查註紀錄表、台灣高等法院被告全國前案紀錄表、判決書、裁定書等件
    在卷可考。本案罪證明確，被告上開犯行洵堪認定。
三、核被告甲○○所為，係犯毒品危害防制條例第十條第二項之罪。被告施用安非他
    命前後之持有安非他命之低度行為，應為其施用第二級毒品之高度行為所吸收，
    不另論罪。被告所為數行為，時間緊接，所犯罪名相同，顯係出於概括之犯意為
    之，為連續犯，應依刑法第五十六條之規定以一罪論，並加重其刑。移送併辦部
    分（即九十年度毒偵字第八七六號），雖未經起訴，惟該部分與本件已起訴之犯
    罪事實，有連續犯裁判上一罪之關係，為起訴效力所及，本院自得一併審理，附
    此敘明。爰審酌被告有施用毒品之不良素行，施用安非他命將危害施用者之神經
    中樞，使施用者產生幻聽及幻想之症狀，亦可能因此使施用者對周遭之人施暴，
    對公共秩序產生危害，且被告正值壯年，竟沉溺於吸毒惡習，不知自制，惟其於
    本院審理時坦承犯行，尚有悔意等一切情狀，量處如主文所示之刑。扣案之第二
    級毒品安非他命毛重十七公克（扣押物品清單九十年度安保管字第二二六號，見
    九十年度毒偵字第七一七號卷第二六頁）、毛重零點二公克（扣押物品清單九十
    一年度安保管字第二八０號，見九十一年度毒偵字第八七六號卷第四五頁），均
    係違禁物，不問屬於何人所有，均應依毒品危害防制條例第十八條第一項前段宣
    告沒收並銷燬之。另扣案之安非他命吸食器一組（扣押物品清單九十一年度保管
    字第０四二八號，見九十一年度毒偵字第八七六號卷第四六頁），被告坦承為其
    所有，且供其犯本罪所用之物，爰依刑法第三十八條第一項第二款併為沒收之諭
    知。
四、據上論斷，應依刑事訴訟法第二百九十九條第一項前段，毒品危害防制條例第十
    條第二項、第十八條第一項前段，刑法第十一條前段、第五十六條、第三十八條
    第一項第二款，判決如主文。
本案經檢察官林佳穎到庭執行職務。
中      華      民      國      九十一   年      八      月     五     日
                                臺灣新竹地方法院刑事第一庭
                                    法  官  李  珮  瑜
右正本證明與原本無異。
如不服本判決，應於判決送達後十日內向本院提出上訴狀( 應附繕本 )，上訴於臺灣
高等法院。
                                    書記官  龔  紀  亞
中      華      民      國      九十一   年      八      月     五     日
附錄論罪科刑法條：
毒品危害防制條例第十條第二項：
施用第二級毒品者，處三年以下有期徒刑。
